臺灣臺中地方法院刑事判決　　　　　　　　　　　　九十二年度訴字第二六一一號
　　公　訴　人　臺灣臺中地方法院檢察署檢察官
　　被　　　告　甲○○起訴書.
右列被告因偽造文書等案件，經檢察官提起公訴（九十二年度調偵字第二一號），本
院合議庭裁定由受命法官獨任進行簡式審判程序，判決如左：
    主  文
甲○○連續行使偽造私文書，足以生損害於他人，處有期徒刑月，如易科罰金，以
佰元折算壹日。
    事  實
一、緣甲○○與丙○○、乙○○（該二人係男女朋友關係）均係中華網龍股份有限公
    司（下稱中華網龍公司）所設「金庸群俠傳」網路遊戲之玩家，且丙○○、乙○○在該網路遊戲使用之帳號分別為0000000號（登錄虛擬人物名稱：星願
    ）及0000000號（登錄虛擬人物名稱：冬天）。甲○○因曾為丙○○、乙○○開機上網連線，而得知該二人前開網路遊戲之帳號與密碼，遂萌生竊取其等
    所有虛擬裝備之意。甲○○為掩飾真實身分，乃基於行使偽造準私文書之概括犯
    意，先於民國九十一年七月二十日二十時十五分，在臺中市○○○路上之英特耐
    網路咖啡店內，未經其同事謝政宏之同意，擅以網路登錄之方式，輸入謝政宏姓
    名及電話號碼等私人資料，而偽造該等電磁紀錄之準私文書，並傳送向中華網龍
    公司行使之，而冒用謝政宏之名義向中華網龍公司申請得「金庸群俠傳」網路遊
    戲0000000帳號與密碼，足以生損害於中華網龍公司網路遊戲帳號管理之
    正確性及謝政宏。甲○○再承前行使偽造準私文書之概括犯意及以詐術得財產上
    不法利益之概括犯意，於同日二十一時二十八分，在英特耐網路咖啡店內登錄上
    網，先輸入前開冒用謝政宏名義申請之「金庸群俠傳」網路遊戲0000000
    帳號與密碼而偽造準私文書，並藉由網際網路傳輸向中華網龍公司行使；復連續
    無故輸入丙○○與乙○○前開「金庸群俠傳」網路遊戲之帳號、密碼，以此方式
    登入「金庸群俠傳」網路遊戲之「連城一」伺服器主機內（涉犯刑法第三百五十
    八條部分未據告訴），使中華網龍公司陷於錯誤，認甲○○為丙○○、乙○○本
    人，而提供該線上遊戲伺服器主機予甲○○使用，甲○○乃詐得使用操作前開網
    路遊戲期間免付費之不法利益。甲○○並自同日二十一時二十八分起至二十一時
    三十分止，以「託鏢」之方式，接續將前開丙○○0000000帳號內「冬天
    」角色之白虎劍、強化破壇披風、強化殺神盔、霸王護手、貪狼護腕、破軍披風
    、強化艮山靴、烈地靴等性質屬於電磁紀錄之虛擬裝備各一件（市價共約新臺幣
    二萬五千元）；及自同日二十一時三十二分至二十一時三十三分止，接續將前開
    乙○○0000000帳號內「星願」角色之白虎箭、霸王護手、艮山靴、貪狼
    護腕、破軍披風、烈地靴等性質屬於電磁紀錄之虛擬裝備各一件（市價共約新臺
    幣二萬元），移轉至其冒用謝政宏名義申請之0000000帳號內供己使用，
    因而無故取得前開丙○○、乙○○所有之虛擬裝備（涉犯刑法第三百五十九條部
    分未據告訴，詳於後述）。嗣丙○○、乙○○上網遊戲時，發現其等前開虛擬裝
    備遭竊，乃報警循線查悉上情。
二、案經臺中縣警察局移送及臺中市警察局第四分局報請臺灣臺中地方法院檢察署檢
    察官偵查起訴。
    理  由
一、訊據被告甲○○對右揭犯罪事實坦承不諱，核與被害人謝政宏、丙○○、乙○○
    於偵查中指述情節相符，並有中華網龍公司「金庸群俠傳」玩家調閱基本資料證
    明書、中華網龍公司「金庸群俠傳」協查函等資料在卷可稽，是核被告自白與事
    實相符。本案事證明確，被告犯行堪以認定。
二、按電磁紀錄，足以為表示其用意之證明者，以文書論；稱電磁紀錄，指以電子、
    磁性或其他無法以人之知覺直接認識之方式所製成之紀錄，而供電腦處理之用者
    ，刑法第二百二十條第二項、第三項定有明文，是電磁紀錄雖為無體物，仍為偽
    造文書罪之客體。被告甲○○偽以謝政宏之個人資料申請遊戲帳號，及嗣後登錄
    「金庸群俠傳」網路遊戲之伺服器主機以操作線上遊戲時，所製作之電磁紀錄，
    已向中華網龍公司表明為謝政宏本人申請新遊戲帳號及登入線上遊戲用意之證明
    ，核屬刑法第二百二十條第二項之準私文書，其透過網際網路而行使，自足以生
    損害於中華網龍公司網路遊戲帳號管理之正確性及謝政宏。至被告另以丙○○、
    乙○○之帳號與密碼登錄網路，冒用該二人名義進行遊戲一節，雖亦屬行使偽造
    準私文書之行為，然此部分之行為業經刑法第三百五十八條之無故輸入他人帳號
    密碼入侵他人電腦設備罪規範在內，即應逕論以刑法第三百五十八條，而無再論
    以刑法第二百十六條、第二百二十條第二項、第二百十條之行使偽造準私文書罪
    之必要（然刑法第三百五十八條為告訴乃論之罪，此部分未據告訴）。再被告輸
    入丙○○、乙○○之遊戲帳號、密碼登入網路伺服器主機進行線上遊戲，而消耗
    該二人遊戲點數，獲取操作前開網路遊戲期間免付費之不法利益，有為自己不法
    利益之意圖甚明，均先予敘明。是核被告所為，係犯刑法第二百十六條、第二百
    二十條第二項、第二百十條之行使偽造準私文書罪及刑法第三百三十九條第二項
    之詐欺得利罪。被告偽造準私文書後復持以行使，其偽造準私文書之低度行為應
    為行使偽造準私文書之高度行為所吸收，不另論罪。被告二次行使偽造準私文書
    及詐欺得利犯行，均時間緊接，犯罪構成要件相同，顯係基於概括犯意反覆為之
    ，應各依連續犯之規定以一罪論，並均加重其刑。其所犯行使偽造準私文書及詐
    欺得利二罪間，有方法目的之牽連關係，為牽連犯，應從一重之連續行使偽造準
    私文書罪處斷。爰審酌被告為圖私利，竟冒用他人名義申請網路遊戲帳號並使用
    之，及擅自登錄使用網友已申設之網路遊戲帳號，其行可議，然犯罪所生之危害
    非鉅，犯後亦已坦承犯行等一切情狀，量處如主文所示之刑，並諭知易科罰金之
    折算標準。
二、公訴意旨另以：被告甲○○於前述時、地竊取丙○○、乙○○所有虛擬裝備之行
    為，另涉犯修正前刑法第三百二十三條、第三百二十條第一項之竊取他人電磁紀
    錄罪。惟查：被告行為後，刑法已於九十二年六月二十五日修正，並於同年月二
    十七日施行，其中修正前刑法第三百二十三條原規定「電能、熱能及其他能量或
    電磁紀錄，關於本章之罪，以動產論。」，將「電磁紀錄」歸為刑法第二十九章
    竊盜罪之行為客體，是被告前開無故取得他人虛擬裝備之行為，自堪論以刑法第
    三百二十條第一項之罪；然刑法修正後，第三百二十三條規定為「電能、熱能及
    其他能量，關於本章之罪，以動產論。」，而刪除「及電磁紀錄」之規定，其立
    法理由為：「本條係八十六年十月八日修正時，為規範部分電腦犯罪，增列電磁
    紀錄以動產論之規定，使電磁紀錄亦成為竊盜罪之行為客體。惟學界及實務界向
    認為：刑法上所稱之竊盜，須符合破壞他人持有、建立自己持有之要件，而電磁
    紀錄具有可複製性，此與電能、熱能或其他能量經使用後即消耗殆盡之特性不同
    ；且行為人於建立自己持有時，未必會同時破壞他人對該電磁紀錄之持有。因此
    將電磁紀錄竊盜納入竊盜罪章規範，與刑法傳統之竊盜罪構成要件有所扞格。為
    因應電磁紀錄之可複製性，並期使電腦及網路犯罪規範體系更為完整，爰將本條
    有關電磁紀錄部分修正刪除，將竊取電磁紀錄之行為改納入新增之妨害電腦使用
    罪章（按即第三十六章，刑法第三百五十八條至第三百六十三條）中規範。」，
    是被告上開行為，依修正後之刑法，應論以第三百五十九條之罪。又修正前刑法
    第三百二十條第一項之法定刑（五年以下有期徒刑、拘役或五百元以下罰金），
    雖較修正後刑法第三百五十九條之法定刑（五年以下有期徒刑、拘役或科或併科
    二十萬元以下罰金）為輕，然刑法第三百五十九條之罪依同法第三百六十三條規
    定需告訴乃論，本件未經被害人丙○○、乙○○提出告訴，依法即應諭知不受理
    而有利於被告，故應依刑法第二條第一項前段適用新法規定（最高法院二十四年
    度總會決議(二)參照），惟公訴意旨認此部分與前揭論罪科刑部分有方法目的之牽
    連犯關係，屬裁判上一罪，爰不另為不受理之諭知。
據上論斷，應依刑事訴訟法第第二百七十三條之一第一項、第二百九十九條第一項前
段，刑法第二條第一項前段、第五十六條、第二百十六條、第二百二十條第二項、第
二百十條、第三百三十九條第二項、第五十五條、第四十一條第一項前段，罰金罰鍰
提高標準條例第一條前段、第二條，判決如主文。
中      華      民      國    九十三    年      一      月    六        日
                                臺灣臺中地方法院刑事第十庭
                                    法  官  蔡  建  興
右正本證明與原本無異。
如不服本判決，應於判決送達後十日內向本院提出上訴狀，上訴於臺灣高等法院臺中
分院( 須附繕本 )。
                                    書記官
中      華      民      國    九十三    年      一      月    六        日
附錄本案論罪科刑法條
刑法第二百十六條：
行使第二百十條至第二百十五條之文書者，依偽造、變造文書或登載不實事項或使登
載不實事項之規定處斷。
刑法第二百二十條：
在紙上或物品上之文字、符號、圖畫、照像，依習慣或特約，足以為表示其用意之證
明者，關於本章及本章以外各罪，以文書論。
錄音、錄影或電磁紀錄，藉機器或電腦之處理所顯示之聲音、影像或符號，足以為表
示其用意之證明者，亦同。
稱電磁紀錄，指以電子、磁性或其他無法以人之知覺直接認識之方式所製成之紀錄，
而供電腦處理之用者。
刑法第二百十條：
偽造、變造私文書，足以生損害於公眾或他人者，處五年以下有期徒刑。
刑法第三百三十九條：
意圖為自己或第三人不法之所有，以詐術使人將本人或第三人之物交付者，處五年以
下有期徒刑、拘役或科或併科一千元以下罰金。
以前項方法得財產上不法之利益或使第三人得之者，亦同。
前二項之未遂犯罰之。
